臺灣新北地方法院刑事判決
110年度審訴字第983號
公  訴  人  臺灣新北地方檢察署檢察官
被      告  張國信




                    （現於法務部矯正署臺北看守所附設勒戒處所觀察、勒戒)      
上列被告因違反槍砲彈藥刀械管制條例案件，經檢察官提起公訴
（110年度偵字第22698號），被告為有罪之陳述，經本院合議庭
裁定由受命法官獨任進行簡式審判程序，並判決如下：
    主  文
張國信犯非法寄藏槍砲之主要組成零件罪，累犯，處有期徒刑柒
月，併科罰金新臺幣貳萬元，罰金如易服勞役，以新臺幣壹仟元
折算壹日。扣案如附表一編號1、3、4所示之物均沒收。
    事  實
一、張國信明知已貫通之槍管係屬槍砲之主要組成零件，與具殺
    傷力子彈均為槍砲彈藥刀械管制條例所管制之物品，未經中
    央主管機關之許可，均不得無故受託寄藏、持有，竟基於非
    法寄藏具殺傷力之子彈及槍枝之主要組成零件之犯意，於民
    國110年1月20日凌晨1時許，在臺北市○○區○○路000號5樓頂
    樓加蓋處，自真實年籍不詳、名為「許坊琦」之成年男子處
    收受已貫通之金屬槍管5支及非制式子彈（口徑9mm制式空包
    彈組合直徑約9.0mm金屬彈頭）4顆後，並將之藏放在上開地
    點而寄藏保管之。嗣於110年1月28日下午1時20分許，在上
    開地點為警拘提到案，當場扣得如附表一、二所示之物，而
    查悉上情。 
二、案經臺灣新北地方檢察署檢察官指揮新北市政府警察局刑事
    警察大隊報告該署檢察官偵查起訴。
    理  由
一、程序方面：
　　本件被告張國信所犯係死刑、無期徒刑、最輕本刑為3以上
    有期徒刑或高等法院管轄第一審案件以外之罪，於準備程序
    進行中，被告先就被訴事實為有罪之陳述，經本院告知簡式
    審判程序之旨，並聽取公訴人及被告之意見後，認適宜改依
    簡式審判程序進行，爰依刑事訴訟法第273條之1第1 項規定
    ，裁定進行簡式審判程序，合先敘明。
二、實體方面：
  ㈠認定犯罪事實所憑證據及理由：
    1.前揭犯罪事實，業據被告於警詢、偵查及本院準備程序與
      審理時自白不諱（偵查卷第13頁、第16頁、第17頁、第10
      7頁至第109頁；本院卷附111年2月9日準備程序筆錄及簡
      式審判筆錄）。
    2.並有新北市政府警察局刑事警察大隊搜索扣押筆錄及扣押
      物品目錄表、內政部警政署刑事警察局110年6月23日刑鑑
      字第1100016895號鑑定書、內政部110年7月26日內授警字
      第1100871904號函各1份、查獲現場及扣押物品照片共44
      張等資料在卷可稽（偵查卷第49頁至第59頁、第81頁至第
      102頁、第177頁至第183頁、第193頁至第195頁），復有
      如附表一編號1、3、4所示之物扣案可佐。
    3.基上，足見被告上開任意性之自白，核與事實相符，應堪
      採信。本件事證明確，被告之犯行均堪認定。
  ㈡論罪科刑理由：
    1.論罪之理由：
　　　⑴按槍砲彈藥刀械管制條例就「持有」與「寄藏」槍彈分
        別設有處罰之規定，則單純之持有，固不包括寄藏，惟
        寄藏係指受託寄存並為藏匿，受託保管之人於事理本質
        上當然持有該標的物，故保管本身即為寄藏概念之核心
        ，保管行為本身即為持有，而持有顯係受寄之當然結果
        ，是寄藏之受人委託代為保管，其保管之本身所為之持
        有，既係寄藏之當然結果，法律上自應僅就寄藏行為為
        包括之評價，不應另就持有行為予以論罪。寄藏與持有
        之界限，應以持有即實力支配係為他人或為自己而占有
        管領為判別準據，寄藏之犯罪，於受人委託代為保管而
        持有之際，即已成立，不以另有完成藏匿行為為必要，
        其犯罪之完結繼續至寄藏行為終了時止（最高法院95年
        度台上字第3978號判決意旨參照）。查：本案被告張國
        信受「許坊琦」所託而保管本案子彈及槍砲之主要組成
        零件，則其「持有」本案子彈及槍砲之主要組成零件之
        行為，自為「寄藏」之當然結果，應包括於寄藏行為而
        評價。
      ⑵核被告所為，係犯槍砲彈藥刀械管制條例第12條第4項之
        非法寄藏子彈罪及同條例第13條第4項之非法寄藏槍砲
        之主要組成零件罪。
　　　⑶按非法持有槍砲彈藥刀械等違禁物，所侵害者為社會法
        益，如持有之客體種類相同（同為手槍，或同為子彈者
        ），縱令持有之客體有數個（如數支手槍、數顆子彈）
        ，仍為單純一罪，不發生想像競合犯之問題（最高法院
        92年度台上字第2121號判決意旨參照），故被告雖同時
        寄藏具有殺傷力之非制式子彈4顆及已貫通之金屬槍管5
        支，仍僅成立單純一非法寄藏子彈罪及非法寄藏槍砲之
        主要組成零件罪，而不以其所持有之子彈、金屬槍管數
        量而成立數罪。
　　　⑷被告基於單一非法寄藏子彈及非法寄藏槍砲之主要組成
        零件之犯意，自110年1月20日凌晨1時許起，至110年1
        月28日下午1時20分許為警查獲時止，非法寄藏上揭子
        彈及槍砲之主要組成零件之行為，為繼續犯，應各論以
        一罪。 　
      ⑸被告以一持有行為同時觸犯非法寄藏子彈及槍砲主要組
        成零件，為想像競合犯，應從一重之非法寄藏槍砲之主
        要組成零件罪處斷。
　　2.科刑之理由：
　　　⑴累犯，加重其刑：
　　    經查：被告前於99年間，因違反槍砲彈藥刀械管制條例
        案件，經本院以100年度訴字第843號判決判處有期徒刑
        3年4月、併科罰金新臺幣5萬元確定，於103年5月16日
        縮短刑期假釋付保護管束，嗣經撤銷假釋，應執行殘刑
        8月4日。又於103年間，因妨害自由等案件，經本院以1
        03年度簡字第6625號判決判處有期徒刑3月、3月，應執
        行有期徒刑4月確定，並與上開殘刑8月4日接續執行，
        於106年8月28日期滿執行完畢，此有臺灣高等法院被告
        前案紀錄表在卷可徵。其於有期徒刑之執行完畢後，5
        年內故意再犯本件有期徒刑以上之罪，為累犯，本院依
        司法院釋字第775 號解釋意旨，審酌被告構成累犯之前
        案亦有與本案犯罪類型相同之違反槍砲彈藥刀械管制條
        例案件，並經徒刑執行完畢，理應產生警惕作用，返回
        社會後應自我控管，不再觸犯有期徒刑以上之罪，然而
        被告卻故意再犯本件非法寄藏子彈及槍砲之主要組成零
        件罪，足見被告有其特別惡性，且上開所載前罪之徒刑
        執行並無成效，其對於刑罰之反應力明顯薄弱，故認上
        開之罪，仍有必要依刑法第47條第1項之規定加重其刑
        。　　　　　　
　　　⑵刑法第57條科刑審酌：
　　　　爰以行為人之責任為基礎，並審酌被告無視法律之禁制
        ，受他人之託而任意為其保管槍砲主要組成零件之金屬
        槍管5支及具殺傷力子彈4顆，對社會治安及人身安全所
        造成之潛在危害非輕，所為自應予以非難；惟考量尚無
        證據證明被告於持有期間曾持以供非法使用，且自始坦
        承犯行之犯後態度，兼衡其自述國中肄業之智識程度、
        案發前從事紋身工作、未婚、有1成年子女、家中尚有
        母親需賴其照護之家庭狀況（本院卷附111年2月9日簡
        式審判筆錄第4頁），暨其犯罪之動機、目的、手段、
        持有扣案組成零件及子彈數量、持有時間長短等一切情
        狀，量處如主文所示之刑，並就併科罰金部分，諭知易
        服勞役之折算標準。
三、沒收：
    按違禁物，不問屬於犯罪行為人與否，沒收之，刑法第38條
    第1項定有明文。查：扣案如附表一編號1所示之非制式子彈
    3顆，認具殺傷力；另扣案如附表一編號3、4所示槍砲主要
    組成零件即槍管共5枝，認屬槍砲主要組成零件等情，有內
    政部警政署刑事警察局110年6月23日刑鑑字第1100016895號
    鑑定書、內政部110年7月26日內授警字第1100871904號函各
    1份在卷可參（見110偵10808卷53頁、第55至57頁），均屬
    於違禁物，已如前述，爰依前開規定，不問屬於犯罪行為人
    與否，均宣告沒收。至如附表一編號2所示非制式子彈1顆，
    具有殺傷力，惟因鑑驗試射擊發而失其效能，已失其違禁物
    之性質；扣案如附表一編號5至編號10，經鑑驗認非屬公告
    之槍砲主要組成零件或未列入公告之槍砲主要組成零件；扣
    案如附表二所示之物，則無證據可認與本案有關，爰均不予
    宣告沒收。  
四、適用之法律：
  ㈠刑事訴訟法第273條之1第1項、第299條第1項前段。
　㈡槍砲彈藥刀械管制條例第12條第4項、第13條第4項。
  ㈢刑法第11條前段、第55條前段、第47條第1項、第42條第3項
    、第38條第1項，判決如主文。
本案經檢察官楊唯宏偵查起訴，由檢察官黃明絹到庭執行職務。
中　　華　　民　　國　　111 　年　　2 　　月　　22　　日
                  刑事第二十四庭  法  官 潘 長 生 
上列正本證明與原本無異。
如不服本判決，應於判決送達後20日內敘明上訴理由，向本院提
出上訴狀( 應附繕本) ，上訴於臺灣高等法院。其未敘述上訴理
由者，應於上訴期間屆滿後20日內向本院補提理由書「切勿逕送
上級法院」。
                                  書記官 許 雅 琪
中　　華　　民　　國　　111 　年　　2 　　月　　22　　日
附錄本案論罪科刑法條全文：
槍砲彈藥刀械管制條例第12條
未經許可，製造、販賣或運輸子彈者，處 1 年以上 7 年以下有
期徒刑，併科新台幣 500 萬元以下罰金。
未經許可，轉讓、出租或出借子彈者，處 6 月以上 5 年以下有
期徒刑，併科新台幣 300 萬元以下罰金。
意圖供自己或他人犯罪之用，而犯前二項之罪者，處 3 年以上
10 年以下有期徒刑，併科新台幣 700 萬元以下罰金。
未經許可，持有、寄藏或意圖販賣而陳列子彈者，處 5 年以下
有期徒刑，併科新台幣 300 萬元以下罰金。
第 1 項至第 3 項之未遂犯罰之。

槍砲彈藥刀械管制條例第13條
未經許可，製造、販賣或運輸槍砲、彈藥之主要組成零件者，處
 3 年以上10 年以下有期徒刑，併科新台幣 700 萬元以下罰金
。
未經許可，轉讓、出租或出借前項零件者，處 1 年以上 7 年以
下有期徒刑，併科新台幣 500 萬元以下罰金。
意圖供自己或他人犯罪之用，而犯前 2 項之罪者，處 5 年以上
有期徒刑，併科新台幣 1000 萬元以下罰金。
未經許可，持有、寄藏或意圖販賣而陳列第 1 項所列零件者，
處 6 月以上5 年以下有期徒刑，併科新台幣 300 萬元以下罰金
。
第 1 項至第 3 項之未遂犯罰之。

附表一：
編號 物 品 名 稱 扣案數量 內政部警政署刑事警察局110年6月23日刑鑑字第1100016895號鑑定書鑑定結果 內政部110年7月26日內授警字第1100871904號函認定結果 1   未試射非制式子彈（扣押物品目錄表編號8） 3顆 認均係非制式子彈，由口徑9mm制式空包彈組合直徑約9.0mm 金屬彈頭而成，採樣1 顆試射，可擊發，認具殺傷力。  2 已試射非制式子彈（扣押物品目錄表編號8） 1顆   3 槍管半成品（扣押物品目錄表編號9） 2枝 認分係金屬滑套、塑膠槍身、已貫通之金屬槍管(可供組成具殺傷力槍枝使用)、金屬槍身、金屬復進簧、金屬復進簧桿等物。 前揭已貫通之金屬槍管，認屬公告之槍砲主要組成零件；金屬滑套、塑膠槍身、金屬槍身，均非屬公告之槍砲主要組成零件；餘均未列入公告之槍砲主要組成零件。  槍管半成品（扣押物品目錄表編號9） 1枝 槍枝管制編號0000000000，認係其它可發射金屬或子彈之槍枝，由仿盒式槍外型製造之槍枝，組裝已貫通之金屬槍管而成，經檢視，欠缺撞針，無法供擊發子彈使用，認不具殺傷力。另前揭槍枝認分係由已貫通之金屬槍管(可供組成具殺傷力槍枝使用)、金屬擊發裝置(欠缺撞針)等零件組合而成。 前揭已貫通之金屬槍管，認屬公告之槍砲主要組成零件；餘均未列入公告之槍砲主要組成零件。 4 槍管（扣押物品目錄表編號10） 2枝 認均係已貫通之金屬槍管(可供組成具殺傷力槍枝使用)。 認均屬公告之槍砲主要組成零件。 5 槍管（扣押物品目錄表編號10） 1枝 認係內具阻鐵之金屬槍管。 非屬公告之槍砲主要組成零件。 6 槍管（扣押物品目錄表編號10） 1枝 認係金屬管。 未列入公告之槍砲主要組成零件。 7 擊針（扣押物品目錄表編號11） 10枝 9枝認均係金屬棒，餘1枝認係金屬撞針。 非屬或均未列入公告之槍砲主要組成零件。 8 彈簧（扣押物品目錄表編號12） 10枝 認均係金屬彈簧。 均未列入公告之槍砲主要組成零件。 9 覆進簧桿彈簧（扣押物品目錄表編號13） 2枝 認均係金屬復進簧桿。 均未列入公告之槍砲主要組成零件。 10 槍枝零件（扣押物品目錄表編號16） 1盒 認分係金屬撞針、金屬扳機連動桿、金屬滑套固定卡榫、金屬槍管固定銷、金屬棒、金屬彈簧、金屬螺絲等物。  

附表二：
編號 扣案物 所有人  1 甲基安非他命13包（扣押物品目錄表編號1） 張國信  2 愷他命1包（扣押物品目錄表編號2）   3 毒品咖啡包6包（扣押物品目錄表編號3）   4 第三級毒品FM2，1包（扣押物品目錄表編號4）   5 不明粉末3包（扣押物品目錄表編號5）   6 電子磅秤1台（扣押物品目錄表編號6）   7 安非他命吸食器2組（扣押物品目錄表編號7）   8 研磨頭1盒（扣押物品目錄表編號14）   9 鑽頭1盒（扣押物品目錄表編號15）   10 老虎鉗6枝（扣押物品目錄表編號17）   11 固定器1個（扣押物品目錄表編號18）   12 電鑽1台（扣押物品目錄表編號19）   13 挫刀1支（扣押物品目錄表編號20）   14 量尺1把（扣押物品目錄表編號21）   15 砂輪機1台（扣押物品目錄表編號22）   16 甲基安非他命1包（扣押物品目錄表編號23） 吳仁揚  17 安非他命吸食器1組（扣押物品目錄表編號24） 張鴻瑋